# 请教陈版：政策性搬迁问题

提问人：paul2 时间：2020-09-25 10:33:07
陈版您好，政策性搬迁基于被征收资产的公允价值确定补偿款作为资产处置价款处理，在房产清空交付当年会计确认资产处置损益，但由于搬迁尚未完成，在当年预缴企业所得税和次年企业所得税清算中是否可以不计入当期应纳税所得额？
依据：《国家税务总局关于发布企业政策性搬迁所得税管理办法>的公告》（国家税务总局公告 2012 年第 40 号）
第 15 条规定“企业在搬迁期间发生的搬迁收入和搬迁支出，可以暂不计入当期应纳税所得额，而在完成搬迁的年度，对搬迁收入和支出进行汇总清算”

回答人：chenyiwei
搬迁补偿款的会计处理虽然有变，但税务处理并未变化。如果搬迁尚未完成，个人理解仍可以暂不计入应纳税所得额。